臺灣雲林地方法院民事判決　　　　　　　 96年度訴字第114號
原　　　告　丙○○○
兼　訴　訟
代　理　人　乙○○
被　　　告　甲○○
兼　訴　訟
代　理　人　丁○○
上列當事人間請求損害賠償事件，本院於民國96年5 月28日言詞
辯論終結，判決如下：
    主  文
被告甲○○應給付原告丙○○○新台幣壹拾萬元，及自民國九十
五年十二月二十九日起至清償日止，按週年利率百分之五計算之
利息。
被告丁○○應給付原告乙○○新台幣陸萬元，及自民國九十五年
十二月二十九日起至清償日止，按週年利率百分之五計算之利息
。
息。
原告其餘之訴均駁回。
訴訟費用由被告甲○○負擔十分之一、被告丁○○負擔十五分之
一，餘由原告丙○○○負擔六分之二、原告乙○○負擔六分之三
。
本判決第一、二項得假執行，但被告甲○○、丁○○如於假執行
程序實施前，分別以新台幣壹拾萬元、陸萬元，為原告丙○○○
、丁○○預供擔保後，得免假執行。
原告其餘假執行之聲請均駁回。
    事  實
一、原告主張：被告甲○○於民國95年9 月15日下午7 時許，在
    雲林縣二崙鄉○○村○○路7 之1 號前，因原告丙○○○質
    問其子即被告丁○○將除草劑噴灑至原告丙○○○之水稻上
    一事，心生不滿，竟辱罵原告丙○○○：幹妳的雞巴（台語
    ）等語，復持長刀一支追向原告丙○○○，並恫稱：一定要
    殺死她等語。同月16日上午10時，被告丁○○因己不慎將除
    草劑噴灑至上開水稻上，前往原告丙○○○所有坐落雲林縣
    二崙鄉○○○段大北園小段第577-1 地號土地，欲查看該水
    稻損傷之情形，詎被告丁○○明知丙○○○之子乙○○並未
    對其恫稱：你的全家及在外兒孫給我注意等語，竟意圖他人
    受刑事處分，於同月21日上午12時35分許，至雲林縣警察局
    西螺分局永定派出所，向承辦警員虛構原告乙○○涉有恐嚇
    之行為而誣告原告乙○○。被告甲○○、丁○○上開恐嚇、
    公然侮辱、誣告犯行，已造成原告心理之極大恐懼，且影響
 　 原告乙○○之信譽等，爰依民法第184 條第1 項、第195 條
    規定提起本訴等語。並聲明：
　(一)被告甲○○應給付原告丙○○○新台幣（下同 ）600,000元
　　，及自起訴狀繕本送達之翌日起至清償日止，按週年利率5%
    計算之利息。
　(二)被告丁○○應給付原告乙○○ 600,000元，及自起訴狀繕本
    送達之翌日起至清償日止，按週年利率5%計算之利息。
　(三)願供擔保，請准宣告假執行。
二、被告則以：被告甲○○、丁○○並無原告所指恐嚇、公然侮
    辱、誣告之犯行，實係原告丙○○○於案發當日至被告家中
    質問，而與被告甲○○發生口角，詎原告丙○○○竟先口出
    惡言，被告甲○○不予計較，卻反客為主，提出告訴，實甚
    無理。另被告丁○○至警局所為之陳述係真實，並無誣告原
    告乙○○之舉，豈知證人廖學村、廖大亭偽證，致被告丁○○受誣告罪之追訴、審判，是被告甲○○、丁○○並無原告
    所指侵權行為之舉，依法自不負損害賠償責任，縱認應負損
    害賠償責任，惟原告請求之慰撫金過鉅，請求酌減等語，資
    為抗辯。並聲明：
　(一)原告之訴駁回。
　(二)如受不利判決，願供擔保請准宣告免予假執行。
三、兩造不爭執之事實：
　(一)原告丙○○○於95年9 月15日下午7 點有至雲林縣二崙鄉○○村○○路7 之1 號前，因被告丁○○不慎將除草劑噴灑至
    原告丙○○○所種植之水稻上，而前來與被告甲○○理論。
　(二)兩造陳報職業、教育、收入等身份財產資料、稅務電子閘門
  　調件所得明細表。
四、本件兩造所爭執之處，應在於：
　(一)被告甲○○是否有對原告丙○○○為公然侮辱、恐嚇之犯行
  　？
　(二)被告丁○○是否有對原告乙○○為誣告之犯行？
　(三)苟被告甲○○、丁○○有為上開之犯行，則原告可得請求之
  　精神慰撫金為何？
五、經查，原告主張被告甲○○於95年9月15日下午7時許，在雲
　　林縣二崙鄉○○村○○路7 之1 號前，因原告丙○○○質問
　  其子丁○○將除草劑噴灑至其水稻上一事，心生不滿，竟基
    於公然侮辱、恐嚇之犯意，在不特定人得共見共聞之處所，
    公然辱罵原告丙○○○：幹妳的雞巴（台語）等語，復持長
    刀一支追向原告丙○○○，並以加害原告丙○○○生命、身
    體安全之事，對原告丙○○○恫稱：一定要殺死她等語，致
    原告丙○○○心生畏懼並生危害於安全。同月16日上午10時
    ，被告丁○○因己不慎將除草劑噴灑至上開水稻上，前往原
    告丙○○○所有坐落雲林縣二崙鄉○○○段大北園小段第57
    7-1 地號土地，欲查看該水稻損傷之情形，詎被告丁○○明
    知丙○○○之子乙○○並未以加害被告丁○○及其家人之生
    命、身體安全之事，對被告丁○○恫稱：你的全家及在外兒
    孫給我注意等語，竟意圖他人受刑事處分，於同月21日上午
    12 時35 分許，至雲林縣警察局西螺分局永定派出所，向承
    辦警員虛構原告乙○○涉有恐嚇之行為，而誣告原告乙○○
    等情，核與證人廖學村、廖大亭於警訊、偵查時證述之情節
    相符，且本院95年度虎簡字第560 號誣告等刑事案件亦作同
    一認定，並判處被告甲○○犯公然侮辱罪，處罰金5,000 元
    ，如易服勞役，以1,000 元折算1 日；又犯恐嚇危害安全罪
    ，處罰金7,000 元，如易服勞役，以1,000 元折算1 日，應
    執行罰金10,000元，易服勞役，以1,000 元折算1 日；被告
    丁○○犯誣告罪，處有期徒刑8 月，緩刑2 年確定，有本院
    簡易庭95年度虎簡字第560 號刑事簡易判決乙份在卷可參，
    是被告所辯不足採信，堪信原告主張上情為真。
六、按因故意或過失，不法侵害他人之權利者，負損害賠償責任
    。不法侵害他人之身體、健康、名譽、自由、信用、隱私、
    貞操，或不法侵害其他人格法益而情節重大者，被害人雖非
    財產上之損害，亦得請求賠償相當之金額。其名譽被侵害者
    ，並得請求回復名譽之適當處分，民法第184 條第1 項前段
    、195 條第1 項分別定有明文。本件被告甲○○公然辱罵，
    並以加害身體之事，恐嚇原告丙○○○，致生危害於安全；
    及被告丁○○意圖他人受刑事處分，而誣告原告乙○○等事
    實，業如前述，則原告丙○○○、乙○○本於侵權行為之法
    律關係分別請求被告甲○○、丁○○賠償慰撫金，揆諸前揭
    規定，核無不合，是本院審酌原告丙○○○不識字，現職務
    農，名下8 筆不動產，並於94年度受有共計5,179 元之利息
    所得　（見卷附稅務電子閘門財產所得調件明細表　）　；
    原告乙○○為國中畢業，現經營生意，名下2 筆不動產，及
    2 筆投資，並於94年度受有營利、財產交易、利息所得共計
    146,981 元（見卷附稅務電子閘門財產所得調件明細表）；
    被告甲○○不識字，現無業，名下13筆土地（見卷附稅務電
　　子閘門財產所得調件明細表）；被告丁○○為國中畢業，現
  　職務農，名下5 筆不動產，及3 輛汽車，並於94年度受有共
    計119,806 元利息所得（見卷附稅務電子閘門財產所得調件
    明細表），原告丙○○○因被告甲○○上揭公然侮辱、恐嚇
    言語致心理畏懼；原告乙○○因被告丁○○上揭誣告犯行致
    名譽受損，然被告甲○○、丁○○之所以口出此言、誣告之
    舉，乃因原告丙○○○因被告丁○○不慎將除草劑噴灑至其
    所種植之水稻上，而於案發當時至被告住處與被告甲○○理
    論，心急氣憤所致，然被告嗣後並未再進一步接觸原告，或
    有意實現恐嚇內容，被告之犯行尚屬非鉅等情，認原告丙○○○、乙○○所得請求之賠償額，分別應以100,000 元、
    60,000元為適當。
七、綜上所述，原告丙○○○基於侵權行為損害賠償請求權，請
　　求被告甲○○應給付 100,000元；原告乙○○基於侵權行為
    損害賠償請求權，請求被告丁○○應給付60,000元，及均自
　　起訴狀繕本送達之翌日即95年12月29日起至清償日止，按週
    年利率5%計算之利息之部分，於法有據，均應予准許，逾此
    部分之請求，為無理由，均應予駁回。
八、另本判決原告勝訴部分，係所命給付之金額未逾500,000 元
    之判決，依民事訴訟法第389 條第1 項第5 款規定，應依職
    權宣告假執行，此部分雖經原告陳明願供擔保請准宣告假執
    行，惟其聲請不過促請法院職權發動，本院無庸就其聲請為
    准駁之裁判，附此敘明。又被告陳明願供擔保免為假執行，
    經核原告勝訴部分，核無不合，爰酌定相當擔保金額宣告之
    。至於原告敗訴部分，其假執行宣告之聲請亦失所附麗，應
    併予駁回。
九、本件判決之基礎已臻明確，兩造其餘之攻擊防禦方法及陳述
    ，均經斟酌，核與判決之結果不生影響，爰不一一論述，附
    此敘明。
十、訴訟費用負擔之依據：民事訴訟法第79條。
中　　華　　民　　國　　96　　年　　6 　　月　　11　　日
                  民事第二庭    法  官  陳秋如
以上正本係照原本作成
如對本判決上訴，須於判決送達後20日內向本院提出上訴狀（需
附繕本）
中　　華　　民　　國　　96　　年　　6 　　月　　11　　日
                                書記官　王秀如
